【裁判字號】    90,交聲,481
【裁判日期】    901227
【裁判案由】    聲明異議
【裁判全文】
臺灣臺中地方法院交通事件裁定                      九十年度交聲字第四八一號
    原處分機關  交通部公路局台中區監理所
    異 議人 即
    受 處分 人  甲○○
右列受處分人因違反道路交通管理處罰條例案件，對於交通部公路局台中區監理所中
華民國九十年十一月十六日所為汽車駕駛人未繫安全帶違規行為之處分（中監違字第
裁六０─Ｈ00000000號裁決書)，聲明異議，本院裁定如左：
    主  文
異議駁回。
    理  由
一、異議人即受處分人甲○○聲明異議意旨略以：伊本來就有繫安全帶，並無停車再
    繫安全帶之情事，為此聲明異議云云。
二、按汽車行駛於道路上，其汽車駕駛人或前座乘客未繫安全帶者，處駕駛人新台幣
    (下同)一千五百元罰鍰，道路交通管理處罰條例第三十一條第一項定有明文。
三、本院查：受處分人就其曾於民國九十年十月五日下午四時十六分許，駕駛車牌號
    碼五Ｊ─三九六七號自小客車，行經台中縣大里市○○路與東榮路口時，為警攔
    停取締交通違規之事實不爭執，並經證人即舉發警員林振傑於本院九十年十二月
    十七日訊問時證述屬實，復有台中縣警察局九十年十月五日中縣警交字第Ｈ00
    000000號舉發違反道路交通管理事件通知單影本一紙可稽。其次，受處分
    人為警攔查前，並未繫妥安全帶，係於攔查當時始開始繫安全帶之事實，業據證
    人林振傑於本院同日訊問時證述明確，而舉發警員與受處分人素不相識，亦無宿
    怨，其立場客觀中立，自無設詞攀誣之理，是受處分人確有駕車行駛於道路上未
    繫安全帶之事實，可堪認定。再者，警員取締違規當時，曾以錄音存證，受處分
    人於當時曾表示「我發現沒有繫安全帶，馬上就繫上安全帶」等語，此有證人林
    振傑提出錄音帶經本院於同日訊問時當庭播放勘驗明確，有本院同日訊問筆錄可
    稽，則受處分人於取締當時既已自承未繫安全帶，自更不容其事後翻異前詞，任
    意否認該事實。受處分人所辯，顯非可採。從而，受處分人既有前揭違規行為，
    原處分機關據以援引上開規定，就受處分人未繫安全帶之違規行為裁處受處分人
    罰鍰一千五百元，並無不當，本件異議為無理由，應予駁回。
四、受處分人就前開裁決書所為未隨身攜帶駕駛執照部分之處分，並未異議，該部分
    業已確定，附此敘明。
據上論斷，應依道路交通管理處罰條例第八十七條第二項、道路交通案件處理辦法第
十九條，裁定如主文。
中      華      民      國      九十      年      十二      月    二十七日
                                        臺灣臺中地方法院交通法庭
                                            法  官  劉長宜
右正本證明與原本無異。
如不服本裁定應於送達後五日內向本院提出抗告狀。
                                            書記官
中      華       民      國     九十      年      十二      月  三十一  日


司法院資訊處製作；財團法人民間司法改革基金會備份。
